【裁判字號】    89,易,153
【裁判日期】    890531
【裁判案由】    竊盜
【裁判全文】
臺灣高雄地方法院刑事判決                          八十九年度易字第一五三號
    公  訴  人  臺灣高雄地方法院檢察署檢察官
    被      告  甲○○
右列被告因竊盜案件，經檢察官提起公訴（八十八年度偵字第二五五六三號），本院
判決如左：
    主  文
甲○○連續竊盜，處拘役肆拾日。
    事  實
一、甲○○曾於民國八十六年至八十八年間，先後因竊盜案件，分別經本院判處罰金
    三千元、拘役五十五日及有期徒刑四月確定（不構成累犯）。詎仍不知悔改，復
    基於概括之犯意，意圖為自己不法之所有，先於八十八年十月十日下午十時許，
    在高雄縣旗山鎮博愛醫院停車場內，見乙○○所有之ＶＷ─八四七七號自小客車
    未上鎖，乃乘無人注意之際，入車內竊得被害人黃塗城所有之身分證、健保卡各
    一枚及新台幣六百元後逃逸；復承前之概括犯意，於同年月十三日下午四時許，
    見高雄縣旗山鎮○○○路六七二號大門未關，乃潛入該屋內（侵入住宅部分未據
    告訴），竊取被害人丙○○所有之五串鑰匙共十七支得手，嗣於八十八年十月十
    五日零時二十分許，在高雄縣旗山鎮○○路一五四巷六六弄與延開街八一巷口為
    警查獲。
二、案經高雄縣警察局旗山分局移送臺灣高雄地方法院檢察署檢察官偵查起訴。
    理  由
一、右揭事實，業據被告甲○○坦承不諱，核與被害人乙○○、丙○○指述之情節相
    符，復有贓物認領保管單二紙附卷可稽，事證明確，被告犯行洵堪認定。
二、核被告所為，係犯刑法第三百二十條第一項之竊盜罪。其先後二次竊盜犯行，時
    間緊接，犯罪構成要件相同，顯係基於概括之犯意為之，應依連續犯之規定論一
    罪，並加重其刑。爰審酌被告有多項竊盜前科，有被告全國前案紀錄表在卷可參
    ，猶不思悔改再犯本罪，惟念其所竊得財物價值不高，所生實質損害有限，且事
    後坦承犯行，態度尚稱良好等一切情狀，量處如主文所示之刑，以示懲儆。
三、公訴意旨認被告另於八十八年十月十二日上午九時許，在高雄縣旗山鎮○○路平
    和市場內，竊取被害人姓名不詳者之女用手錶乙只，得手後據為己有，因認此部
    分行為亦涉有刑法第三百二十條第一項竊盜罪嫌，並與前開論罪科刑部分，具有
    連續犯裁判上一罪關係等情。
四、按犯罪事實應依證據認定之，無證據不得推定其犯罪事實，刑事訴訟法第一百五
    十四條定有明文。又所謂認定犯罪事實之證據，係指足以認定被告確有犯罪行為
    之積極證據而言，如未能發現相當證據或證據不足以證明，自不能以推測或擬制
    之方法，以為裁判之基礎，最高法院二十九年上字第三一０號及四十年台上字第
    八六號分別著有判例。再無證據或現有證據不足以證明被告犯罪者，自屬「犯罪
    嫌疑不足者」；而認定不利於被告之事實，須依積極證據，苟積極證據不足為不
    利被告之認定時，即應為有利被告之認定，更不必有何有利之證據（最高法院三
    十年上字第八一六號判例參照）。復按被告之自白與事實是否相符，須依具體情
    事，如現場跡象、被害人指述或調查其他之必要證據，以認定之，不能憑空臆測
    ，認為與事實相符，而採為判決基礎（最高法院四十六年台上字第一七０號判例
    參照）。
五、本件公訴人認被告涉開竊盜罪嫌，無非以被告於警訊中坦認行竊，且有扣案之清
    單一紙附卷可稽，為其論罪之依據。
六、經查，被告固曾於警訊中坦承有竊取該只女用手錶，並經扣押在案，惟被告迭於
    偵查中及本院審理中堅詞否認此部分犯行，辯稱手錶係其所有物等語在卷，被告
    既已承認前開連續竊盜之犯行，而本件犯行所得之價值與前開坦承之部分相較，
    其價值菲高，復參以證人施文生即當場查獲被告之員警亦於本院審理中結證稱：
    應是幾百元之手錶等語觀之，衡諸常情，被告自無單就此部分為否認之理；況本
    件之被害人並未尋獲，此亦經證人施文生證稱：「本件是我們所查獲，因被告行
    跡可疑，我們帶被告回分局偵訊，在她的皮包中找到本件贓物，包括證件、新台
    六百元及鑰匙等；身分證、健保卡、鑰匙的被害人均有找出，只有手錶的被害人
    ，可能是流動攤販，故找不到被害人」等語在卷，是本件被告於何時、何地、以
    何方法竊取之事實既無從證明，揆諸前揭說明，自不得以被告曾於警訊中供承犯
    行並扣得手錶一只，即遽資為不利被告之認定，此外復查無其他積極證據足證被
    告確有公訴人所指此部分之犯行，本應就此部分為無罪之諭知，惟公訴意旨既認
    與前開論科刑部分係連續犯之裁判上一罪關係，併同起訴，爰不另為無罪之諭知
    。
據上論斷，應依刑事訴訟法第二百九十九條第一項前段、刑法第五十六條、第三百二
十條第一項，罰金罰鍰提高標準條例第一條前段，判決如主文。
本案經檢察官蕭宇誠到庭執行職務。
中       華       民       國    八十九    年      五     月    三十    日
                                  臺灣高雄地方法院刑事第三庭
                                      審判長法  官  宋  明  中
                                            法  官  涂  裕  洪
                                            法  官  柯  彩  燕
右正本證明與原本無異。
如不服本判決，應於判決送達後十日內，向本院提出上訴狀。
                                            書記官  楊  真  芬
中       華       民       國    八十九    年      五     月    三十    日
附錄本判決論罪科刑法條
刑法第三百二十條第一項


司法院資訊處製作；財團法人民間司法改革基金會備份。
